【裁判字號】    99,審易,4116
【裁判日期】    991027
【裁判案由】    竊盜
【裁判全文】
臺灣高雄地方法院刑事判決            99年度審易字第4116號
公  訴  人  臺灣高雄地方法院檢察署檢察官
被      告  乙○○
上列被告因竊盜案件，經檢察官提起公訴（99年度偵字第25248
號），被告就被訴事實為有罪之陳述，經本院告知簡式審判程序
之旨，並聽取被告與公訴人之意見後，裁定進行簡式審判程序，
判決如下：
    主  文
乙○○犯攜帶兇器竊盜罪，累犯，處有期徒刑捌月。
    事  實
一、乙○○前因竊盜、詐欺案件，經本院95年度易字第11號、95
    年度簡字第2608號，分別判處有期徒刑2 年2 月、4 月確定
    ，嗣經裁定減刑且定應執行刑有期徒刑2 年2 月確定，甫於
    民國98年4 月13日縮刑期滿執行完畢（構成累犯）。詎乙○
    ○猶不知悔改，竟基於意圖為自己不法所有之竊盜犯意，於
    99年7 月31日凌晨1 時許，騎乘車牌號碼RYO-658 號機車，
    行抵甲○○所經營、位於高雄縣鳳山市○○路410 號之「久
    鑫檳榔攤」（非住宅，亦非有人居住之建築物），見檳榔攤
    已打烊，惟仍可出入，遂進入檳榔攤內，持放置於店內、客
    觀上足對人之生命、身體、安全構成威脅，可作為兇器使用
    之木板1 塊，砸破店內冰箱大門玻璃之方式（毀損部分未據
    告訴）竊取甲○○所有、如附表所示之飲料80罐（合計價值
    新臺幣〈下同〉1940元），得手後以上開機車載運飲料，行
    經高雄縣鳳山市○○路與漢慶街口，因形跡可疑為警攔查，
    因而查悉上情。
二、案經高雄縣政府警察局鳳山分局報告臺灣高雄地方法院檢察
    署檢察官偵辦起訴。
    理  由
一、程序部分
    本件被告乙○○所犯為死刑、無期徒刑或最輕本刑為3 年以
    上有期徒刑以外之罪，其於本院審理中就被訴事實為有罪之
    陳述，經法官告知簡式審判程序之旨，並聽取公訴人及被告
    之意見後，依刑事訴訟法第273 條之1 第1 項規定，裁定進
    行簡式審判程序。
二、認定犯罪事實所憑之證據及理由
  (一)上揭犯罪事實，業據被告乙○○於本院審理中坦承不諱，核
    與證人即被害人甲○○警詢之證述相符，並有高雄縣政府警
    察局鳳山分局搜索扣押筆錄、扣押物品目錄表、贓物認領保
    管單以及現場照片12紙附卷可稽，足認被告自白與事實相符
    ，本件事證明確，被告上開竊盜犯行，堪以認定。
  (二)至被告雖辯稱：其患有精神疾病，因有3 、4 天未服用藥物
    始為此犯行云云。惟查，依被告提出文信診所99年10月14日
    之診斷證明，被告主訴所患精神疾病之症狀為失眠、焦慮、
    情緒低落、聽幻覺，尚難認有不能辨識其行為違法，或欠缺
    依其辨識而行為之能力。況被告犯案時意識清楚，對於如何
    以店內木板砸破冰箱玻璃大門之犯案經過得以清楚描述，並
    於甫遭警查獲後，即以「希望法官能看在我精神方面的問題
    原諒我一次」，足見其深知其行為涉法而作有利於己之答辯
    ，綜上各情，亦難認被告犯案時有顯著減低辨識能力之情形
    ，自不得據以不罰或減輕其刑，附此敘明。
三、論罪科刑：
  (一)按刑法第321 條第1 項第3 款之攜帶兇器竊盜罪，係以行為
    人攜帶兇器竊盜為其加重條件，此所謂兇器，其種類並無限
    制，凡客觀上足對人之生命、身體、安全構成威脅，具有危
    險性之兇器均屬之，且祇須行竊時攜帶此種具有危險性之兇
    器為已足，並不以攜帶之初有行兇之意圖為必要；又所謂「
    攜帶兇器」，祇須於行竊時攜帶具有危險性之兇器為已足，
    該兇器不必原屬行竊者本人所有，亦不以自他處攜至行竊處
    所為必要，縱在行竊場所隨手拾取應用，其有使人受傷害之
    危險既無二致，自仍應屬上述「攜帶兇器」之範疇（最高法
    院79年台上字第5253號判例、90年度台上字第1261號判決意
    旨可參）。查被告所持以行竊之木板1 塊，該「木板」既可
    砸毀冰箱大門玻璃，依一般社會觀念，即屬足以對人之生命
    、身體、安全構成威脅，而具有危險性之器械，參照上開說
    明，亦屬兇器無訛（最高法院92年台非字第38號判決意旨亦
    可參照），是被告以持木板砸毀冰箱大門玻璃之方式竊取冰
    箱內飲料，核其所為係犯刑法第321 條第1 項第3 款之攜帶
    兇器竊盜罪。又被告有如事實欄所載徒刑之宣告及執行完畢
    情形，有臺灣高等法院被告前案紀錄表1 份在卷可稽，其於
    前開有期徒刑執行完畢後5 年內，故意再犯本件有期徒刑以
    上之罪，應依刑法第47條第1 項之規定論以累犯，並加重其
    刑。爰審酌被告前已有多次竊盜前科，素行不佳，有上開臺
    灣高等法院被告前科表可參，其不思以正當途逕賺取生活所
    需，危害社會治安及被害人甲○○之財產法益，惟念及其犯
    後坦承犯行，竊得財物之價值非鉅（合計價值1940元），且
    已由被害人領回，有贓物認領保管單在卷可佐，所受損害業
    有減輕等一切情狀，酌情量處如主文所示之刑，以資懲儆。
  (二)至被告持以行竊之木板1 塊，為被害人甲○○所有，並非被
    告所有供犯罪所用之物，爰不為沒收之宣告。
據上論斷，應依刑事訴訟法第273 條之1 第1 項、第299 條第1
項前段，刑法第321 條第1 項第3 款、第47條第1 項，判決如主
文。
本案經檢察官李怡增到庭執行職務。
中    華    民    國    99    年    10    月    27    日
                  刑事第十庭    法  官  王  琁
以上正本證明與原本無異。
如不服本判決應於收受本判決後10日內向本院提出上訴書狀，並
應敘述具體理由，如未敘述上訴理由者，應於上訴期間屆滿後20
日內補提理由書狀於本院（均須按他造當事人之人數附繕本）「
切勿逕送上級法院」。
中    華    民    國    99    年    10    月    27    日
                                書記官  王淑娟
附表：
┌──┬──────────┬────┐
│編號│品                名│數量(罐)│
├──┼──────────┼────┤
│ 1  │開喜鳥龍茶          │8       │
├──┼──────────┼────┤
│ 2  │查理王臺灣錄茶      │11      │
├──┼──────────┼────┤
│ 3  │查理王無糖錄茶      │9       │
├──┼──────────┼────┤
│ 4  │黑松沙士易開罐      │7       │
├──┼──────────┼────┤
│ 5  │舒跑運動飲料        │12      │
├──┼──────────┼────┤
│ 6  │伯朗咖啡            │5       │
├──┼──────────┼────┤
│ 7  │保力達              │8       │
├──┼──────────┼────┤
│ 8  │黑松沙士保特瓶      │6       │
├──┼──────────┼────┤
│ 9  │御茶園綠茶          │11      │
├──┼──────────┼────┤
│ 10 │臺灣啤酒            │1       │
├──┼──────────┼────┤
│ 11 │蘆筍露              │2       │
├──┼──────────┼────┤
│合計│                    │80      │
└──┴──────────┴────┘

司法院資訊處製作；財團法人民間司法改革基金會備份。
